【裁判字號】    99,抗,183
【裁判日期】    990721
【裁判案由】    聲請解除禁見等
【裁判全文】
臺灣高等法院高雄分院刑事裁定           99年度抗字第183號
抗 告 人
即聲請人  張清雄律師
被    告  甲○○
上列抗告人因被告違反毒品危害防制條例案件，聲請解除禁見，
不服臺灣高雄地方法院中華民國99年6 月25日裁定（99年度訴字
第662 號），提起抗告，本院裁定如下：
    主  文
抗告駁回。
    理  由
一、本件抗告意旨略以：本件於準備程序預計交互詰問之證人黃
    宗明、洪煥然均另案在所羈押；證人即共同被告陳嘉宏亦在
    男所羈押，證人即被告甲○○則羈押於女所，被告與其他3
    人均無交集，不可能有所聯繫或串證；且被告解除禁見後將
    被送往女子監獄執行前案，距離遙遠，如何勾串？再證人洪
    煥然、黃宗明、陳嘉宏羈押原因為逃亡之虞或重罪羈押，均
    未禁見，原裁定認其3 人只羈押，被告即有與其等勾串可能
    ，可見原裁定亦認其3 人羈押於男所，仍能達到無法與被告
    勾串之效果，惟確又稱：被告雖羈押於女所，上開3 人雖羈
    押於男所，彼此間猶有透過他人實施勾串之虞云云，其裁定
    理由前後矛盾；況原審非不得指示看守所對辦理接見之被告
    親屬錄音、錄影以防止勾串，顯無禁止被告接見通信之必要
    。為此，提起抗告，請撤銷原裁定，准予解除被告之禁見處
    分云云。
二、按「被告經法官訊問後，認為犯罪嫌疑重大，而有左列情形
    之一，非予羈押，顯難進行追訴、審判或執行者，得羈押之
    ︰1.逃亡或有事實足認為有逃亡之虞者。2.有事實足認為有
    湮滅、偽造、變造證據或勾串共犯或證人之虞者。3.所犯為
    死刑、無期徒刑或最輕本刑為五年以上有期徒刑之罪者」、
    「法院認被告為前項之接見、通信及受授物件有足致其脫逃
    或湮滅、偽造、變造證據或勾串共犯或證人之虞者，得依檢
    察官之聲請或依職權命禁止或扣押之」，刑事訴訟法第101
    條第1項、第105條第3項分別定有明文。
三、被告因被訴涉犯毒品危害防制條例第4 條第2 項、第3 項之
    販賣第二、三級毒品罪，經原審訊問後認其犯罪嫌疑重大，
    係最輕本刑為5 年以上有期徒刑之罪，又其因另有毒品案件
    未到案遭通緝之情形，足認有逃亡之虞，另因尚有證人黃宗
    明、洪煥然及共同被告陳嘉宏等人尚未進行交互詰問，猶有
    勾串共犯、證人之虞，且非予羈押，顯難進行審判，而有羈
    押之必要，故依刑事訴訟法第101 條第1 項第1 款至第3 款
    規定，自民國99年5 月7 日起予以羈押，並因有勾串證人之
    虞，予以禁止接見通信等情，有卷附原審訊問筆錄、押票回
    證可憑。又本件被告矢口否認犯行，且於原審行準備程序時
    ，分據檢察官、辯護人聲請傳喚證人黃宗明、洪煥然及共同
    被告陳嘉宏到庭接互詰問，並已排定為應於審判期日調查證
    據之事項，至抗告人為本件聲請時，上開證人等均尚未經原
    審進行交互詰問等情，亦有卷附原審99年6 月15日準備程序
    筆錄可按，是上開禁止接見通信之原因自仍屬存在。而證人
    洪煥然、黃宗明、共同被告陳嘉宏固均羈押於高雄看守所，
    雖有臺灣高等法院在監在押全國紀錄表（見原審卷第163 頁
    、第165 頁、第168 頁），其等與被告固難以直接串證，惟
    被告與證人串證之方法非只一端，而證人洪煥然、共同被告
    陳嘉宏均未遭禁止接見通信，業經原審查明屬實，若被告亦
    未予禁止接見通信，則被告及證人洪煥然、共同被告陳嘉宏
    間難認無透過他人實施勾串之虞，況證人洪煥然、黃宗明、
    共同被告陳嘉宏均有停止羈押予以釋放之可能，被告自有施
    以禁見通信之必要甚明。原審因而認被告尚有禁止接見通信
    之必要，駁回抗告人解除禁止接見通信之聲請，經核其裁定
    理由尚無抗告人所指前後矛盾情事，亦無何不當。抗告人上
    開抗告意旨，指摘原裁定不當，顯屬自我說詞，其漫事指摘
    並請求解除禁止接見通信，並無理由，應予駁回。
據上論結，應依刑事訴訟法第412 條，裁定如主文。
中    華    民    國    99    年    7     月    21    日
                    刑事第十庭  審判長法  官 陳中和
                                      法  官 李政庭
                                      法  官 林水城
以上正本證明與原本無異。
本裁定不得再抗告。
中    華    民    國    99    年    7     月    21    日
                                      書記官 蔡佳君

司法院資訊處製作；財團法人民間司法改革基金會備份。
